臺灣新北地方法院刑事判決
111年度原訴字第60號
公  訴  人  臺灣新北地方檢察署檢察官
被      告  林士捷
指定辯護人  本院公設辯護人湯明純
上列被告因違反槍砲彈藥刀械管制條例案件，經檢察官提起公訴
（110年度偵字第44735號），本院判決如下：
  主  文
甲○○未經許可，持有具殺傷力空氣槍，處有期徒刑壹年，併科罰
金新臺幣貳萬元，罰金如易服勞役，以新臺幣壹仟元折算壹日。
扣案空氣槍壹枝（槍枝管制編號新北鑑0000000000號）沒收。
    事  實
一、甲○○明知具有殺傷力之空氣槍為槍砲彈藥刀械管制條例所管
    制之物品，未經許可，不得無故持有，仍基於未經許可持有
    具有殺傷力空氣槍之犯意，於民國110年9月8日，收受陳敏
    傑（所涉違反槍砲彈藥刀械管制條例犯行，另經檢察官起訴
    ）交付具有殺傷力之空氣槍1枝（槍枝管制編號新北鑑00000
    00000號，下稱本案空氣槍）而持有之。嗣於同年月9日1時5
    分許，駕駛車牌號碼00-0000號自用小客車行經新北市樹林
    區中山路3段與新興街口，因違規停車為警盤查，經警員目
    視發現副駕駛座置有本案空氣槍而查獲。
二、案經新北市政府警察局樹林分局報告臺灣新北地方檢察署檢
    察官偵查起訴。
    理  由
一、按被告以外之人於審判外之言詞或書面陳述，除法律有規定
    者外，不得作為證據；被告以外之人於審判外之陳述，雖不
    符刑事訴訟法第159 條之1 至第159 條之4 之規定，而經當
    事人於審判程序同意作為證據，法院審酌該言詞陳述或書面
    陳述作成時之情況，認為適當者，亦得為證據；當事人、代
    理人或辯護人於法院調查證據時，知有第159 條第1 項不得
    為證據之情形，而未於言詞辯論終結前聲明異議者，視為有
    前項之同意，刑事訴訟法第159 條第1 項、第159 條之5 分
    別定有明文。本案以下所引之證據，檢察官、被告及其辯護
    人同意做為證據（見本院卷第171至174頁），且檢察官、被
    告及其辯護人迄言詞辯論終結前未就上開證據之證據能力聲
    明異議（見本院卷第201至206頁），本院審酌上開證據並非
    公務員違法取得，亦無證據力明顯過低之情形，復經本院於
    審判期日進行調查、辯論，依法自有證據能力。
二、前開犯罪事實，業經被告於警詢、檢察官偵查及本院審理時
    均坦承不諱（見偵卷第7至9頁、第67至69頁、本院卷第171
    頁、第205頁），並有卷附扣押筆錄、扣押物品目錄表（見
    偵卷第13至17頁）及扣案本案空氣槍可資佐證。又扣案本案
    槍枝，經新北市政府警察局鑑驗結果認：送鑑空氣槍1 枝（
    槍枝管制編號新北鑑0000000000號），認係氣體動力式槍枝
    ，一情，有該局110年10 月7日新北警鑑字第1101917260鑑
    驗書（見偵卷第25至33頁）在卷可按，被告所持有之本案空
    氣槍具有殺傷力一情，堪以認定。綜前所述，足認被告前開
    自白與事實相符。本件事證明確，被告犯行足可認定，應依
    法論科。
三、論罪科刑：
  ㈠核被告所為，係犯槍砲彈藥刀械管制條例第8 條第4項之未經
    許可持有具有殺傷力之空氣槍罪。被告自110年9月8日至同
    年月9日為警查獲止之持有本案空氣槍行為，具有行為繼續
    之性質，為繼續犯，應論以單純一罪。
  ㈡被告未經許可持有具殺傷力之本案空氣槍，對社會治安、他
    人人身足生相當危害，固無可取，惟考量被告係因交通違規
    遭警盤查時，經警目視發現本案空氣槍，依被告所稱，其係
    為警查獲前一日取得本案空氣槍，僅一時把玩，並無事證可
    認被告係為其他犯罪而持用本案空氣槍，且本案空氣槍之單
    位面積動能為每平方公分36焦耳，雖有殺傷力但程度並非甚
    高，可認被告犯罪情節尚屬輕微，爰依槍砲彈藥刀械管制條
    例第8條第6項之規定減輕其刑。再被告為原住民，其或知族
    人有持槍狩獵之傳統文化，然其亦自陳雖知原住民可合法持
    有獵槍，但其未辦理持槍相關登記，亦知本案空氣槍無法狩
    獵等情，可認被告應知不得任意持有本案空氣槍，然其未深
    究相關規定即隨意持槍，所為非是，惟衡其前開生活背景、
    持有本案空氣槍之動機、期間、情節，認其犯罪程度相較輕
    微，而槍砲彈藥刀械管制條例第8條第4項之法定刑為3年以
    上有期徒刑，縱以前述同條例第8條第6項減輕後，科以本罪
    法定最低度刑仍嫌過重，爰依刑法第59條規定，酌減其刑。
  ㈢爰以行為人之責任為基礎，審酌槍枝為我國法律明文禁止持
    有之物，自不得持有，且槍枝擊發極易對他人生命、身體造
    成嚴重傷害，且危害社會治安，亦為社會大眾所明知之事，
    被告持有本案空氣槍，並將之隨帶於外，對他人生命、身體
    產生潛在危險，自無可取，惟念其所持有之槍枝為空氣槍，
    數量僅一，持有時間甚短，犯罪後坦認犯行，犯後態度尚可
    ，及其有酒後駕車經判處有期徒刑之前科素行，其自述之智
    識程度，有正當工作之生活狀況，暨其犯罪動機、目的、手
    段等一切情狀，量處如主文所示之刑，另就併科罰金部分並
    諭知如易服勞役之折算標準。再被告為本件犯行時，已30餘
    歲，並非思慮未周之少年，其當知槍枝為法禁之物，不得任
    意持有，其僅為把玩即任意持有，自應為其所為負責，且其
    前二度因酒後駕車之公共危險犯行分別經判處有期徒刑6月
    ，雖已於104年、105年間易科罰金執行完畢，然其經前開刑
    罰執行後，應更為警惕自身行止避免觸法，其猶再犯本件法
    定本刑甚重之持槍犯行，難認其已知警惕，自不宜以予緩刑
    之宣告。
四、沒收：扣案本案空氣槍1枝（槍枝管制編號新北鑑000000000
    0號），認具殺傷力之空氣槍，有前開鑑驗書在卷可憑，屬
    違禁物，應依刑法第38條第1項之規定宣告沒收。
據上論斷，應依刑事訴訟法第299條第1項前段，槍砲彈藥刀械管
制條例第8條第4項、第6項，刑法第11條前段、第59條、第42條
第3項前段、第38條第1項，判決如主文。
案經檢察官乙○○提起公訴，檢察官朱曉群到庭執行職務。
中　　華　　民　　國　　111 　年　　12　　月　　13　　日
                  刑事第九庭審判長法  官  何燕蓉

                                  法  官  吳宗航

                                  法  官  林翊臻
上列正本證明與原本無異。
如不服本判決，應於判決送達後20日內敘明上訴理由，向本院提
出上訴狀 (應附繕本) ，上訴於臺灣高等法院。其未敘述上訴理
由者，應於上訴期間屆滿後20日內向本院補提理由書「切勿逕送
上級法院」。
                                  書記官  林進煌
中　　華　　民　　國　　111 　年　　12　　月　　20　　日
附錄本案論罪科刑法條全文
槍砲彈藥刀械管制條例第8條
未經許可，製造、販賣或運輸制式或非制式鋼筆槍、瓦斯槍、麻
醉槍、獵槍、空氣槍或第4條第1項第1款所定其他可發射金屬或
子彈具有殺傷力之各式槍砲者，處無期徒刑或5年以上有期徒刑
，併科新臺幣1千萬元以下罰金。
未經許可，轉讓、出租或出借前項所列槍砲者，處5年以上有期
徒刑，併科新臺幣1千萬元以下罰金。
意圖供自己或他人犯罪之用，而犯前二項之罪者，處無期徒刑或
7年以上有期徒刑，併科新臺幣1千萬元以下罰金。
未經許可，持有、寄藏或意圖販賣而陳列第1項所列槍砲者，處3
年以上10年以下有期徒刑，併科新臺幣7百萬元以下罰金。
第1項至第3項之未遂犯罰之。
犯第1項、第2項或第4項有關空氣槍之罪，其情節輕微者，得減
輕其刑。